# 投资损失确认问题

提问人：zyqlucsuc 时间：2015-07-07 11:18:34
版主，您好 我公司投资一家A公司，投资金额是 400 万，持股比例百分之八十，A公司实收资本总额是 500 万，现在这家公司注销，损益表上亏损 650 万（本期净利润是-50万），注销对亏损进行分配，我公司应该承担650*0.8=520万，超过了投资金额 400 万，账面上分配前净资产是500-650=150万，请问我公司应该按照多少确认投资损失？
该贴已经同步到 zyqlucsuc的微博

回答人：chenyiwei
请首先明确：该被投资企业是否为有限责任公司？你公司有无承担超额亏损的法定或合同义务？

提问人：zyqlucsuc 时间：2015-07-08 17:04:38
更正下，最后扣除注册资金外的亏损都由本公司承担，承担了他的超额亏损，这个亏损的金额我要怎么确认呢？

回答人：chenyiwei
1 、合并报表层面，因为已通过合并其前期利润表的方式将其超额亏损体现，因此无需特殊处理，仅需将代少数股东承担的超额亏损从少数股权转入资本公积（权益性交易）； 2 、个别报表层面按实际承担的亏损确认投资损失。

提问人：zyqlucsuc 时间：2015-07-09 08:40:35
不好意思，我确认他的超额损失对应科目应该做啥呢 ，长投股权投资就是 400 万，没有收回来的，那确认投资损失 400 万，超额损失要做到什么科目中？

回答人：chenyiwei
如果确定承担超额亏损的，则个别报表层面投资收益的负数将大于 400 万。

提问人：zyqlucsuc 时间：2015-07-10 16:16:27
长投 400 万已经冲完了，还冲啥科目把损失确认了呢

回答人：chenyiwei
超出部分直接计入投资收益的借方。